【裁判字號】    99,審訴,1137
【裁判日期】    990726
【裁判案由】    違反槍砲彈藥刀械管制條例
【裁判全文】
臺灣桃園地方法院刑事判決            99年度審訴字第1137號
公  訴  人  臺灣桃園地方法院檢察署檢察官
被      告  甲○○
            乙○○
上列被告等因違反槍砲彈藥刀械管制條例案件，經檢察官提起公
訴（99年度偵字第7512號），被告二人於準備程序期日就被訴事
實均為有罪陳述，經本院告知簡式審判程序意旨，並聽取當事人
之意見後，本院合議庭裁定依簡式審判程序審理，判決如下：
    主  文
甲○○、乙○○未經許可，寄藏子彈，均累犯，各處有期徒刑參
月，各併科罰金新臺幣壹萬元，有期徒刑如易科罰金、罰金如易
服勞役，均以新臺幣壹仟元折算壹日。扣案之具有殺傷力之子彈
貳顆均沒收。
    事  實
一、甲○○前於民國82年間因違反懲治盜匪條例案件，經臺灣高
    等法院以83年度上訴字第5945號判決判處有期徒刑10年，刑
    前強制工作3 年確定，復經非常上訴後，經最高法院以85年
    度台非字第276 號判決撤銷原判決罪刑部分，並改判處有期
    徒刑10年，刑後強制工作3 年確定，於88年8 月20日縮短刑
    期假釋出監併付保護管束，嗣經撤銷假釋，尚餘殘刑有期徒
    刑4 年3 月又20日。另於90年間因竊盜案件，經本院以90年
    度易字第1983號判決判處有期徒刑1 年，上訴後，經臺灣高
    等法院以91年度上易字第47號判決判處上訴駁回確定，並與
    上開殘刑有期徒刑4 年3 月又20日接續執行，於95年11月6
    日期滿執行完畢。乙○○前於民國94年間因過失傷害、公共
    危險等案件，經臺灣板橋地方法院以95年度交簡字第17號判
    決分別判處有期徒刑4 月、2 月，應執行有期徒刑5 月確定
    ，於96年5 月29日易科罰金執行完畢。詎其二人猶未知悔改
    ，明知具有殺傷力之子彈為槍砲彈藥刀械管制條例所列管之
    違禁品，未經許可，不得持有、寄藏，甲○○竟基於為他人
    寄藏具有殺傷力之非制式子彈之犯意，於98年7 、8 月間某
    日，在桃園縣中壢市自立新村附近，受真實姓名、年籍不詳
    綽號「小龍」之成年男子所託，收受具有殺傷力之非制式子
    彈5 顆並代為寄藏。復於甲○○取得前揭非制式子彈5 顆後
    約2 至3 星期之某日，藉借住乙○○位於桃園縣平鎮市○○
    路650 巷34號住處之便，將前揭非制式子彈5 顆，交予乙○
    ○，而乙○○亦基於為他人寄藏具有殺傷力之非制式子彈之
    犯意，予收受寄藏之。嗣於99年2 月25日晚間7 時20分許，
    為警在上開乙○○住處內查獲，並扣得具有殺傷力之非制式
    子彈5 顆（其中3 顆，業經採樣試射用罄）。
二、案經桃園縣政府警察局平鎮分局報告臺灣桃園地方法院檢察
    署檢察官偵查起訴。
    理  由
一、本件被告甲○○、乙○○二人所犯為死刑、無期徒刑或最輕
    本刑為3 年以上有期徒刑以外之罪，亦非高等法院管轄第一
    審之案件，其於準備程序中就被訴事實均為有罪之陳述，經
    本院告知簡式審判程序之旨，並聽取當事人之意見後，本院
    合議庭乃依刑事訴訟法第273 條之1 第1 項規定，裁定由受
    命法官獨任進行簡式審判程序，合先敘明。
二、上揭犯罪事實業據被告甲○○、乙○○分別於警詢、檢察官
    訊問及本院審理時均坦承不諱，扣案之子彈5 顆經送鑑定後
    ，認均係非制式子彈，由金屬彈殼組合直徑7.6 ±0.5MM 金
    屬彈頭而成，採樣3 顆試射，可擊發，認均具殺傷力，此有
    內政部警政署刑事警察局99年4 月9 日刑鑑字第0990030561
    號鑑定書在卷可稽，足認被告二人之任意性自白與事實相符
    而堪採信，本件事證明確，被告二人犯嫌堪以認定，應依法
    論科。
三、核被告甲○○、乙○○二人所為，均係犯槍砲彈藥刀械管制
    條例第12條第4 項未經許可寄藏子彈罪；被告二人以寄藏之
    意思而持有上開子彈，渠等持有子彈之行為，係其寄藏行為
    之當然結果，均不再另論以未經許可持有子彈罪；又按寄藏
    子彈之行為，係屬繼續犯，寄藏期間均屬行為之繼續（最高
    法院88年度第8 次刑事庭會議決議參照），是被告二人分別
    寄藏前開子彈5 顆，應各論以繼續犯之未經許可寄藏子彈之
    一罪。又被告二人有事實欄所載之科刑執行資料，此有卷附
    臺灣高等法院被告前案紀錄表在卷可按，渠等受有期徒刑之
    執行完畢，5 年以內故意再犯本件有期徒刑以上之罪，為累
    犯，均應依刑法第47條第1 項規定加重其刑。爰審酌被告二
    人之素行、犯罪之動機、目的、其二人各別未經許可，寄藏
    具殺傷力子彈5 顆之犯罪手段、寄藏之期間、對社會治安所
    造成之危害及其二人犯罪後之態度尚佳等一切情狀，分別量
    處如主文所示之刑，並均諭知易科罰金及易服勞役之折算標
    準。扣案之未經試射擊發之子彈2 顆，均係違禁物，應依刑
    法第38條第1 項第1 款之規定宣告沒收，至經刑事警察局鑑
    驗試射子彈3 顆，業經實際擊發而僅餘彈殼、彈頭，均不具
    子彈違禁物之性質，無庸為沒收之諭知，附此敘明。
據上論斷，應依刑事訴訟法第273 條之1 第1 項、第299 條第1
項前段，槍砲彈藥刀械管制條例第12條第4 項，刑法第11條前段
、第47條第1 項、第41條第1 項前段、第42條第3 項前段、第38
條第1 項第1 款，判決如主文。
本案經檢察官潘怡華到庭執行職務。
中    華    民    國    99    年    7    月     26    日
                        刑事庭  法  官  劉為丕
以上正本證明與原本無異。
如不服本判決，應於判決送達後10日內向本院提出上訴狀（應附
繕本），其未敘述上訴理由者，應於上訴期間屆滿後20日內補提
理由書狀於本院，上訴於臺灣高等法院。
                                書記官  吳忻蒨
中    華    民    國    99    年    7     月    26    日
附錄本案論罪科刑法條：
槍砲彈藥刀械管制條例第12條第4項
未經許可，持有、寄藏或意圖販賣而陳列子彈者，處5年以下有
期徒刑，併科新台幣300 萬元以下罰金。

司法院資訊處製作；財團法人民間司法改革基金會備份。
